臺灣高等法院臺南分院刑事判決　　　　　　 九十一年度上訴字第九二七號　　Ｃ
　　　上　訴　人　臺灣嘉義地方法院檢察署檢察官
　　　被　　　告　甲　○　○
右上訴人因被告違反毒品危害防制條例案件，不服臺灣嘉義地方法院九十一年度訴字
第二九一號中華民國九十一年七月八日第一審判決（起訴案號：臺灣嘉義地方法院檢
察署九十一年度毒偵字第三一○號、九十一年度毒偵字第四二四號，併辦案號：九十
一年度毒偵字第五九四號、九十一年度毒偵字第四四六號），提起上訴，本院判決如
左：
      主      文
原判決撤銷。
甲○○連續施用第一級毒品，處有期徒刑拾月，扣案之海洛因壹包淨重○．一三公克
沒收銷燬，海洛因壹包包裝重○．二○公克沒收。
      事      實
一、甲○○前因施用毒品案件，經原審法院民國九十年度毒聲字第一○一七號裁定送
    觀察、勒戒後，認無繼續施用毒品之傾向，由臺灣嘉義地方法院檢察署檢察官於
    九十一年一月二日以九十年度毒偵字第一一一八號（原判決誤載為九十年九月十
    四日以九十年度毒偵字第一一八號）為不起訴處分確定。詎仍不知悔改，復基於
    概括之犯意，連續自九十一年一月十日起至同年五月十五日止，在嘉義市○區○
    ○街二一七巷六號住處及嘉義市○○路太空飛體遊藝場，施用不詳數量之第一級
    毒品海洛因多次，於九十一年二月二十八日上午十二時許，因另案警訊時經警採
    集尿液，送臺灣檢驗科技股份有限公司檢驗結果，有嗎啡陽性反應。復於同年四
    月十三日下午四時二十分許，經警採集尿液，送嘉義市衛生局檢驗結果，亦呈嗎
    啡陽性反應。嗣於九十一年五月十六日下午四時許，在上址住處為警查獲扣得第
    一級毒品海洛因一包（淨重○‧一三公克、另包裝重○‧二○公克），並於同日
    下午五時五十四分許，經警採集尿液，送嘉義市衛生局檢驗結果，亦呈嗎啡陽性
    反應。而甲○○經原審法院九十一年度毒聲字第三二四號裁定送觀察、勒戒後，
    有繼續施用毒品之傾向。
二、案經嘉義市警察局移送及嘉義市警察局第一分局報請臺灣嘉義地方法院檢察署檢
    察官偵查起訴。
      理      由
一、訊據被告甲○○對於右揭事實坦承不諱，且被告於九十一年二月二十八日、同年
    四月十三日及同年五月十六日經警採集尿液送驗，均呈嗎啡陽性反應，有臺灣檢
    驗科技股份有限公司濫用藥物尿液檢驗報告一份及嘉義市衛生局檢驗涉嫌毒品及
    管制藥品之尿液檢體案件二份附卷可資佐證，而扣案第一級毒品海洛因一包經法
    務部調查局鑑定結果，確實為第一級毒品海洛因，淨重○‧一三公克（包裝重○
    ‧二○公克），有法務部調查局九十一年六月六日調科壹字第180001456號鑑定
    通知書一份附於原審卷（第十六頁）可稽。又被告前因施用毒品案件，經原審法
    院九十年度毒聲字第一○一七號裁定送觀察、勒戒後，認無繼續施用毒品之傾向
    ，由臺灣嘉義地方法院檢察署檢察官於九十一年一月二日以九十年度毒偵字第一
    一一八號為不起訴處分確定，有臺灣嘉義地方法院檢察署檢察官九十年度毒偵字
    第一一一八號不起訴處分書一份附於九十一年度毒偵字第三一○號偵查卷（第八
    頁）可按，而被告復施用毒品經觀察勒戒，有繼續施用毒品之傾向，有原審法院
    九十一年度毒聲字第三二四五號裁定、臺灣嘉義看守所附設勒戒所九十一年五月
    二十七日嘉所志衛字第○六八七號函暨所附之有繼續施用毒品傾向評估標準紀錄
    表、有繼續施用毒品傾向證明書各一份足查。是被告自白核與事實相符，事證明
    確，其五年內再犯施用第一級毒品之犯行堪以認定。
二、按海洛因係毒品危害防制條例第二條第二項第一款所定之第一級毒品。被告前因
    施用毒品案件，經原審法院裁定觀察、勒戒，復為檢察官為不起訴處分確定後，
    五年以內再犯本件施用第一級毒品之犯行，且經觀察勒戒後，有繼續施用毒品之
    傾向。核其所為，係犯毒品危害防制條例第十條第一項之施用第一級毒品罪。其
    施用第一級毒品前、後持有第一級毒品之低度行為，應為施用第一級毒品之高度
    行為所吸收，不另論罪。又被告先後施用第一級毒品犯行，時間緊接，犯罪構成
    要件相同，顯係基於概括犯意為之，為連續犯，應依刑法第五十六條連續犯規定
    論以一罪，並加重其刑。
三、原審認被告罪證明確，予以論罪科刑，固非無見，惟查毒品危害防制條例第十八
    條第一項所規定：「查獲之毒品，不問屬於犯人與否，均沒收銷燬之。」，應以
    毒品本身為限，並不及於外包裝（參閱最高法院八十八年臺上字第五○三三號判
    決），海洛因外包裝重○‧二○公克係被告所有供犯罪所用之物，非屬毒品危害
    防制條例第十九條第一項規規定應沒收之物，應依刑法第三十八條第一項第二款
    之規定沒收。原判決以外包裝已無法與毒品析離，應視同第一級毒品，係違禁物
    ，併依毒品危害防制條例第十八條第一項前段規定沒收銷燬之，即有未洽。公訴
    人上訴指摘被告另於本件判決前之九十一年四月十三日下午三時三十分許，回溯
    九十六小時內施用第一級毒品，涉有毒品危害防制條例第十條第一項之犯行，與
    本件犯罪有連續犯之裁判上一罪關係，應為起訴效力所及，原審未及斟酌審判，
    難認原判決允當云云，查原判決雖未引用被告於九十一年四月十三日下午四時二
    十分所採尿液檢驗結果，惟原審認定被告連續自九十一年一月十日起至同年五月
    中旬某日止，在其嘉義市○區○○街二一七巷六號住處及嘉義市○○路太空飛體
    遊藝場，施用不詳數量之第一級毒品海洛因多次，公訴人上訴所指上開施用第一
    級毒品時間，已包括在起訴之範圍內，原判決業已審判，公訴人上訴雖無理由，
    惟原判決既有可議，應由本院將原判決撤銷改判。爰審酌被告犯罪之動機、目的
    、方法，經觀察、勒戒獲邀寬典予不起訴處分後，猶不思悔改，再度施用毒品，
    顯然缺乏禁絕毒害之決心，以及犯後坦認犯行態度尚良好等一切情狀，量處如主
    文所示之刑。扣案之第一級毒品海洛因一包淨重○‧一三公克，應依毒品危害防
    制條例第十八條第一項前段沒收銷燬之，海洛因包裝重○‧二○公克係被告所有
    供犯罪所用之物，非屬毒品危害防制條例第十九條第一項規規定應沒收之物，應
    依刑法第三十八條第一項第二款之規定沒收。
據上論結，應依刑事訴訟法第三百六十九條第一項前段、第三百六十四條、第二百九
十九條第一項前段、毒品危害防制條例第十條第一項、第十八條第一項、刑法第十一
條前段、第五十六條、第三十八條第一項第二款，判決如主文。
本案經檢察官劉得鉦到庭執行職務。
中    華    民    國      九十一      年      九      月      十二      日
                                  臺灣高等法院臺南分院刑事第二庭
                                      審判長法官  游    明    仁
                                            法官  林    永    茂
                                            法官  陳    清    溪
右正本證明與原本無異。
如不服本判決，應於判決送達後十日內向本院提出上訴狀，其未敘述理由者並應於提
出上訴狀後十日內向本院補提理由書（應附繕本)。
                                      法院書記官  趙    玲    瓏
中    華    民    國      九十一      年      九      月      十三      日
附錄法條：
毒品危害防制條例第十條第一項：施用第一級毒品者，處六月以上五年以下有期徒刑
                              。
